【裁判字號】    88,交易,27
【裁判日期】    890303
【裁判案由】    過失傷害
【裁判全文】
臺灣苗栗地方法院刑事判決                          八十八年度交易字第二七號
    公  訴  人  臺灣苗栗地方法院檢察署檢察官
    被      告  甲○○
                乙○○
右列被告因過失傷害案件，經檢察官提起公訴（八十七年度偵字第三五九０號），本
院判決如左：
    主  文
甲○○、乙○○因過失傷害人，各處罰金伍仟元，如易服勞役，均以參佰元折算壹日
。
    事  實
一、乙○○於民國八十七年四月四日十八時三十分許，駕駛車牌號碼ＪＹ─三五九一
    號自用小客車，沿省道台十三線，由南往北方向行駛，途經台十三線省道四公里
    又八百公尺處，理應注意遵守行車速率在郊外行駛時速不得超過六十公里之限制
    及注意車前狀況，並隨時採取必要之安全措施。而依當時情形亦無不能注意之情
    事，竟疏於注意及此，而以時速八、九十公里之速前行，適甲○○駕駛車號ＩＨ
    Ｐ─四七九號重型機車欲穿越上揭道路，亦疏於注意汽車迴車前，應暫停並顯示
    左轉燈光或手勢，看清無來往車輛，並注意行人通過，始得迴轉之規定，而將機
    車完全停入該處中央分隔島空隙區內以避免來車撞擊而發生危險，迨乙○○發現
    甲○○所騎機車車身部分佔於內側快車道上，已閃避不及而撞擊甲○○所駕之機
    車，甲○○因而人車倒地，致受有頭部外傷合併顳枕部微量硬腦膜下血腫及左鎖
    骨骨折之傷害，而乙○○亦因而受有左胸部挫傷之傷害。
二、案經乙○○、甲○○訴由苗栗縣警察局竹南分局報請臺灣苗栗地方法院檢察署檢
    察官偵查起訴。
    理  由
一、被告乙○○於偵審中經傳雖未到庭，惟其於警訊中對伊因超速行車煞車不致及撞
    及被告甲○○所駕機車之事實則坦承不諱。訊據被告甲○○對於右揭時、地駕車
    肇事致伊與被告乙○○分別受有傷害之事實固坦承不諱，惟矢口否認有何右揭過
    失犯行，辯稱伊當時係欲迴轉而其己將完全停入中央分隔島區入，本件車禍純係
    被告乙○○超速駕車失控所致，伊無過失等語。惟查，徵諸卷附道路交通事故報
    告表及現場照片觀之，被告乙○○所駕車輛係車頭部位嚴重受損，事故發生後係
    停置於同向道路外，苟被告甲○○所駕機車已完全停入中央分隔島區內而未佔用
    內側快車道，則被告乙○○所駕車輛將不致於車禍事故發生後，停於同向路緣外
    ，必已衝上中央分隔島上或對向車道上，是被告甲○○之機車必尚未完全停留於
    中央分隔島區內，是被告甲○○辯稱其機車已完全停留於中央分隔島區內，本件
    車禍事故純係被告乙○○駕車所致，其無過失云云，自不足採信。
二、按汽車行駛郊外不得超過時速六十公里；又汽車駕駛人在汽車行駛時應注意車前
    狀況，並隨時採取必要之安全措施；另汽車迴車前，應暫停並顯示左轉燈光或手
    勢，看清無來往車輛，並注意行人通過，始得迴轉，道路交通安全規則第九十三
    條第一項第一款、第九十四條第三項、第一百零六條第五款分別定有明文。本件
    被告乙○○、甲○○於右揭時地駕駛自小客車或騎機車，途經肇事地段，本應注
    意上開規定，且依當時天候、路況又無不能注意之情形，竟疏於注意車前狀況，
    致在上址肇事，使被告甲○○受有頭部外傷合併顳枕部微量硬腦膜下血腫及左鎖
    骨骨折之傷害，而被告乙○○亦受有左胸部挫傷之傷害，被告乙○○、甲○○自
    應負過失責任，且本件經送請鑑定結果，亦認被告甲○○「酒後駕駛重機車迴轉
    時未讓直行車先行為肇事主因」，被告乙○○「駕駛自小客車超車且未注意車前
    狀況為肇事次因」，有臺灣省竹苗區車輛行車事故鑑定委員會鑑定意見書一份在
    卷可參；是被告乙○○、甲○○二人有上開過失行為，至為明確，又被告甲○○
    、乙○○係因本件車禍而受傷，其與被告乙○○、甲○○之過失行為間有相當因
    果關係。從而，本件事證明證，被告二人右揭過失傷害犯行洵堪認定，應予依法
    論科。
三、核被告甲○○、乙○○所為，均係犯刑法第二百八十四條第一項前段之過失傷害
    罪。爰審酌被告二人之品行、犯罪後彼此間未能達成民事上和解及犯罪所生之損
    害等一切情狀，分別量處如主文所示之刑，並諭知易服勞役之折算標準，以示懲
    儆。
四、被告乙○○經合法傳喚無正當理由不到庭，爰不待其陳述逕行判決。
據上論斷，應依刑事訴訟法第三百零六條、第二百九十九條第一項前段，刑法第二百
八十四條第一項前段、第四十二條第二項，罰金罰鍰提高標準條例第一條前段、第二
條，判決如主文。
本案經檢察官絲漢德到庭執行職務。
中      華      民      國      八十九    年    三    月三      日
                                      臺灣苗栗地方法院交通法庭
                                          法  官  吳  炳  桂
右正本證明與原本無異。
如不服本判決，應於送達後十日內向本院提出上訴狀(須附繕本)，上訴於台灣高等法
院台中分院。
                                          書記官  黃  秀  娟
中      華      民      國      八十九    年    三    月        三      日
附錄本判決論罪科刑法條：
刑法第二百八十四條第一項前段：
因過失傷害人者，處六月以下有期徒刑、拘役或五百元以下罰金。（罰金部分已提高
為十倍）


司法院資訊處製作；財團法人民間司法改革基金會備份。
